臺灣板橋地方法院刑事判決　　　　　　94年度簡上字第685 號
上　訴　人　乙○○
即　被　告
選任辯護人　甲○○　律師
上列上訴人因傷害案件，不服本院94年度簡字第4770號中華民國
94年10月24日所為第一審判決（聲請簡易判決處刑案號：94年度
偵字第14949 號），本院第二審合議庭判決如下：
    主　文
上訴駁回。
　　事　實
一、乙○○於民國（下同）94年4 月22日15時許，在臺北縣蘆洲
    市○○街41號「良武精密工業公司」處，因要求丙○○先為
    其他工作之細故與丙○○發生爭執，竟進而基於傷害人身體
    之犯意，徒手抓扯丙○○，致丙○○受有右手上臂（10公分
    ×1.5 公分）及左手前臂抓傷（5 公分×1.5 公分）等傷害
    。
二、案經丙○○訴由臺北縣政府警察局蘆洲分局移送臺灣板橋地
    方法院檢察署檢察官偵查起訴。
    理  由
一、訊據被告乙○○坦承於前開時、地與告訴人丙○○爭執後，
    與告訴人拉扯推擠一節，惟矢口否認犯罪，辯稱：因告訴人
    以胸膛頂伊並加以挑釁，伊始推開告訴人，故屬正當防衛，
    自得阻卻違法，且若不能阻卻違法，亦屬過失行為云云。
二、經查：
（一）上開犯罪事實，業據告訴人於本院審理中指證綦詳（見本
      院94年12月27日審判筆錄），核與證人黃明棋於檢察官偵
      查中結證所稱：「（當時傷害情形？）當時葉男與蔡男吵
      起來，葉男說不高興就去門口單挑，我到門外就看到葉男
      雙手抓著蔡男的手，並很用力的推蔡男去撞公司的貨車，
      我當時有拉住葉男，叫他們不要打架。當時蔡男也有叫葉
      男不要動手，葉男就開始罵三字經，又第二次推撞蔡男，
      從公司外面打到公司裡面。」（見臺灣板橋地方法院檢察
      署94年度他字第4077號卷第30頁）暨其於本院三重簡易庭
      94年度重勞簡字第12號給付資遣費事件言詞辯論期日結證
      所稱：「我原來是被告〈乙○○〉的員工做到九十四年四
      月底，四月二十二日原告〈丙○○〉與乙○○發生爭執的
      情形我有看到，我先聽到乙○○的聲音，後來又聽到原告
      的聲音，當時乙○○〈好〉很生氣要找原告到門口單挑，
      我就放下工作，阻擋在兩人中間，乙○○就先動手拉原告
      的衣服，然後堆〈推〉原告撞門口的貨車，我就拉著乙○
      ○叫他不要這樣，原告也說不要動手，乙○○不顧我的阻
      擋仍然拉原告的手，後來到去撞壹台研磨機器，乙○○又
      罵三字經，叫原告不要做了，我就請林育正撥電話給原告
      的媽媽張含菊過來，來勸乙○○，他媽媽就與黃金源一起
      過來，過來時乙○○情緒還是很機動〈激動〉，認為誰來
      都一樣．．．。」（該筆錄影本見本院卷第8 頁）相符，
      又告訴人所稱受傷一節，亦有其提出之由全民醫院於94年
      4 月22日出具之（甲診）診斷證明書1 紙及受傷照片5 幀
      （見臺灣板橋地方法院檢察署94年度他字第4077號卷第7
      頁、第18頁至第20頁）附卷足憑；至於選任辯護人雖主張
      證人黃明棋所為之前開證述為審判外之陳述故不具證據能
      力云云；惟依刑事訴訟法第159 條之1 之規定（被告以外
      之人於審判外向法官所為之陳述，得為證據。被告以外之
      人於偵查中向檢察官所為之陳述，除顯有不可信之情況外
      ，得為證據。），又證人黃明棋亦均依法具結，而其於偵
      查中向檢察官所為之陳述，亦無「顯有不可信之情況」，
      故前開證詞依法自得為證據，是選任辯護人所稱容有誤會
      ，附此敘明。
（二）雖被告執前詞置辯，然被告於警詢中已供稱：「（你有無
      傷害告訴人丙○○成傷？）我是不小心『抓傷』他手臂。
      」、「（你傷害告訴人丙○○身體何處？）只有二支手臂
      。」、「．．．後來我就說不爽出去外面講，並叫丙○○
      過來打架，他沒過來我就過去拉丙○○衣服，我們二人就
      發生『拉扯』，．．．。」、「我不是打他〈丙○○〉，
      是他推我時，我才抓他手臂及推他。」（見臺灣板橋地方
      法院檢察署94年度他字第4077號卷第12頁至第14頁），嗣
      於檢察官偵查中亦坦承：「（94年4 月10〈22〉日是否發
      生爭執？）有，因為工作上的事情，『有發生拉扯』，也
      有互罵。」、「（是否抓傷蔡男之手臂？）有，因為蔡男
      推我時才『抓傷』的。」（見臺灣板橋地方法院檢察署94
      年度他字第4077號卷第26頁、第27頁），是被告業已自白
      與告訴人拉扯及抓傷一事無訛，且由告訴人所受之傷勢以
      觀，顯然非一時推開所致，又拉（抓）扯足以使人受傷，
      核屬一般事理，豈能諉為不知，是被告前開所辯均無非避
      重就輕之詞，自難採信。
三、從而，本案事證已臻明確，被告犯行洵堪認定，自應依法論
    科。
四、核被告所為，係犯刑法第277 條第1 項之傷害罪。原審依此
    罪名，並審酌被告犯罪之動機、目的，被害人所受傷害之程
    度，迄未與被害人成立和解取得諒解及犯罪後之態度等一切
    情狀，量處拘役30日，並依刑法第41條第1 項前段及罰金罰
    鍰提高標準條例第1 條前段、第2 條，諭知如易科罰金以30
    0 元折算1 日，其認事用法均無違誤，且其刑罰裁量權之行
    使堪稱平允、妥適，被告執前詞置辯而提起上訴，請求撤銷
    原審判決云云，核無理由而應予駁回。
據上論斷，應依刑事訴訟法第455 條之1 第1 項、第3 項、第36
8 條，判決如主文。
本案經檢察官蘇揚旭到庭執行職務。
中　　華　　民　　國　　94　　年　　12　　月　　30　　日
                  刑事第十六庭  審判長法  官　陳鴻清
                                      法  官　歐陽漢菁
                                      法  官　朱嘉川
以上正本證明與原本無異。
不得上訴。
                            　        書記官  林蔚然
中　　華　　民　　國　　94　　年　　12　　月　　30　　日
附錄本案論罪科刑法條全文：
刑法第277 條：
傷害人之身體或健康者，處三年以下有期徒刑、拘役或一千元以
下罰金。
犯前項之罪因而致人於死者，處無期徒刑或七年以上有期徒刑；
致重傷者，處三年以上十年以下有期徒刑。
